# Verbs and Adverbs Reference

This section relists all Verb stem, Adverbs and Locative pronoun inflection paradigms

## Verb stems

Most verbs have irregular stems, the below regular stems apply only to newly coined verbs.  None of the affixes change stress

|PART       |PART-NEG   |PERF       |IMPF|
|-----------|-----------|-----------|------------|
| -         |qu-        |-(e/o)f    |-o/e        |
|vetsieñ    |quvetsieñ  |vetsieñof  |vetsieñe    |
|vaaś       |quvaaś     |vaaśef     |vaaśe       |
|qâuga      |quqâuga    |qâugaf     |qâugao      |

## Participles

Participles, when used attributively for a relative clause, inflect a bit differently to other inanimate nouns.  They inflect for the case that the modified noun would take in the introduced relative clause.  When modifying an Inanimate Noun that would take the -êra ending in LOC, the participle takes that instead.

|case|ending              | example   |
|----|------------        |-----------|
|NOM |-te, -to (optional) | uirâ(to)  |
|ACC |-keu, -kou          | uirâkou   |
|DAT |-(e)njêrh, -(o)nôrh | uirânôrh  |
|GEN | -ix, -ëx           | uirâëx    |
|INS | -êra, -ôra         | uirâôra   |
|LOC | -ñah               | uirâñah   |

## Locative pronouns

|Distance|Positive|IPA        |Negative|IPA        |Emphatic|IPA           |
|--------|--------|-----------|--------|-----------|--------|--------------|
| INF    |quo     |/ˈɢuo̯/     |jêñ     |/ˈjeɴ/     |ħuñə    |/ˈħuɴɤ/       |
| PRX    |mu      |/ˈmu/      |tsimpü  |/ˈt͡ʃim̥py/  |ħuomu   |/ˈħuo̯mu/      |
| MED    |vâe     |/ˈʋɑe̯/     |ârvo    |/ˈʌrʋɔ/    |ħâuo    |/ˈħɑʊ̯ɔ/       |
| DST    |minj    |/ˈmiɲ/     |ienjinj |/ˈie̯ɲiɲ/   |ħuomënj |/ˈħuo̯mɤɲ/     |

## Adverbs

|Form   |Affix   |Example A     |IPA         |Example B    |IPA          |
|----   |--------|--------------|------------|-------------|-------------|
|neutral| -      | ħeffa uirâ   |/ˈħɛffæ/    | xam uirâ    |/ˈxæm/       |
|PERF   | -(a/â)f| ħeffaf uir   |/ˈħɛffæf/   | xamaf uir   |/ˈxæmæf/     |
|IMPF   | -(a/â)ñ| ħeffañ uirñe |/ˈħɛffæɴ/   | xamañ uirñe |/ˈxæmæɴ/     |
